<?xml version='1.0' encoding='utf-8'?>
<verb default="síolchuir" disambig="">
  <verbalNoun default="síolchur" />
  <verbalAdjective default="síolchurtha" />
  <tenseForm default="síolchuir" tense="Past" dependency="Indep" person="Base" />
  <tenseForm default="síolchuireamar" tense="Past" dependency="Indep" person="Pl1" />
  <tenseForm default="síolchuireadar" tense="Past" dependency="Indep" person="Pl3" />
  <tenseForm default="síolchuireadh" tense="Past" dependency="Indep" person="Auto" />
  <tenseForm default="síolchuir" tense="Past" dependency="Dep" person="Base" />
  <tenseForm default="síolchuireamar" tense="Past" dependency="Dep" person="Pl1" />
  <tenseForm default="síolchuireadar" tense="Past" dependency="Dep" person="Pl3" />
  <tenseForm default="síolchuireadh" tense="Past" dependency="Dep" person="Auto" />
  <tenseForm default="síolchuireadh" tense="PastCont" dependency="Indep" person="Base" />
  <tenseForm default="síolchuirinn" tense="PastCont" dependency="Indep" person="Sg1" />
  <tenseForm default="síolchuirteá" tense="PastCont" dependency="Indep" person="Sg2" />
  <tenseForm default="síolchuirimis" tense="PastCont" dependency="Indep" person="Pl1" />
  <tenseForm default="síolchuiridís" tense="PastCont" dependency="Indep" person="Pl3" />
  <tenseForm default="síolchuirtí" tense="PastCont" dependency="Indep" person="Auto" />
  <tenseForm default="síolchuireadh" tense="PastCont" dependency="Dep" person="Base" />
  <tenseForm default="síolchuirinn" tense="PastCont" dependency="Dep" person="Sg1" />
  <tenseForm default="síolchuirteá" tense="PastCont" dependency="Dep" person="Sg2" />
  <tenseForm default="síolchuirimis" tense="PastCont" dependency="Dep" person="Pl1" />
  <tenseForm default="síolchuiridís" tense="PastCont" dependency="Dep" person="Pl3" />
  <tenseForm default="síolchuirtí" tense="PastCont" dependency="Dep" person="Auto" />
  <tenseForm default="síolchuireann" tense="PresCont" dependency="Indep" person="Base" />
  <tenseForm default="síolchuirim" tense="PresCont" dependency="Indep" person="Sg1" />
  <tenseForm default="síolchuirimid" tense="PresCont" dependency="Indep" person="Pl1" />
  <tenseForm default="síolchuirtear" tense="PresCont" dependency="Indep" person="Auto" />
  <tenseForm default="síolchuireann" tense="PresCont" dependency="Dep" person="Base" />
  <tenseForm default="síolchuirim" tense="PresCont" dependency="Dep" person="Sg1" />
  <tenseForm default="síolchuirimid" tense="PresCont" dependency="Dep" person="Pl1" />
  <tenseForm default="síolchuirtear" tense="PresCont" dependency="Dep" person="Auto" />
  <tenseForm default="síolchuirfidh" tense="Fut" dependency="Indep" person="Base" />
  <tenseForm default="síolchuirfimid" tense="Fut" dependency="Indep" person="Pl1" />
  <tenseForm default="síolchuirfear" tense="Fut" dependency="Indep" person="Auto" />
  <tenseForm default="síolchuirfidh" tense="Fut" dependency="Dep" person="Base" />
  <tenseForm default="síolchuirfimid" tense="Fut" dependency="Dep" person="Pl1" />
  <tenseForm default="síolchuirfear" tense="Fut" dependency="Dep" person="Auto" />
  <tenseForm default="síolchuirfeadh" tense="Cond" dependency="Indep" person="Base" />
  <tenseForm default="síolchuirfinn" tense="Cond" dependency="Indep" person="Sg1" />
  <tenseForm default="síolchuirfeá" tense="Cond" dependency="Indep" person="Sg2" />
  <tenseForm default="síolchuirfimis" tense="Cond" dependency="Indep" person="Pl1" />
  <tenseForm default="síolchuirfidís" tense="Cond" dependency="Indep" person="Pl3" />
  <tenseForm default="síolchuirfí" tense="Cond" dependency="Indep" person="Auto" />
  <tenseForm default="síolchuirfeadh" tense="Cond" dependency="Dep" person="Base" />
  <tenseForm default="síolchuirfinn" tense="Cond" dependency="Dep" person="Sg1" />
  <tenseForm default="síolchuirfeá" tense="Cond" dependency="Dep" person="Sg2" />
  <tenseForm default="síolchuirfimis" tense="Cond" dependency="Dep" person="Pl1" />
  <tenseForm default="síolchuirfidís" tense="Cond" dependency="Dep" person="Pl3" />
  <tenseForm default="síolchuirfí" tense="Cond" dependency="Dep" person="Auto" />
  <moodForm default="síolchuireadh" mood="Imper" person="Base" />
  <moodForm default="síolchuirim" mood="Imper" person="Sg1" />
  <moodForm default="síolchuir" mood="Imper" person="Sg2" />
  <moodForm default="síolchuirimis" mood="Imper" person="Pl1" />
  <moodForm default="síolchuirigí" mood="Imper" person="Pl2" />
  <moodForm default="síolchuiridís" mood="Imper" person="Pl3" />
  <moodForm default="síolchuirtear" mood="Imper" person="Auto" />
  <moodForm default="síolchuire" mood="Subj" person="Base" />
  <moodForm default="síolchuirimid" mood="Subj" person="Pl1" />
  <moodForm default="síolchuirtear" mood="Subj" person="Auto" />
</verb>
